Minutes et répertoires du notaire Florestan BONNAIRE, 18 mai 1832 - 16 septembre 1845 (étude XXXIII)
Archives nationales
- Répertoire(s) de Florestan BONNAIRE, 20 juin 1827 - 5 juin 1847; MC/RE/XXXIII/17 - MC/RE/XXXIII/20
  - Répertoire. 1827, 20 juin - 1834, 25 octobre, 20 juin 1827 - 25 octobre 1834; MC/RE/XXXIII/17
    - Inventaire après décès: Bourbon, Georges-Charles. Sainte-Anne (rue), n° 69., 6 juin 1832
      inventaire après décès; Sainte-Anne (rue); Bourbon, Georges-Charles
    - Inventaire après décès: Ballochi, Joseph-Louis. homme de lettres. Paradis-Poissonnière (rue de), n° 2., 16 juin 1832
      inventaire après décès; Paradis (rue de); Ballochi, Joseph-Louis; écrivain
    - Inventaire après décès: Ablin, Nicolas. Dragon (rue du), n° 40., 18 juin 1832
      inventaire après décès; Dragon (rue du); Ablin, Nicolas
    - Inventaire après décès: Bordier, Pierre-François. rentier. Faubourg-Saint-Antoine (rue du), n° 282., 4 août 1832
      inventaire après décès; Faubourg-Saint-Antoine (rue du); Bordier, Pierre-François
    - Inventaire après décès: Boyer, Pierre. brocanteur. Francs-Bourgeois (rue des), n° 25, au Marais., 6 août 1832
      inventaire après décès; Francs-Bourgeois (rue des); Boyer, Pierre; brocanteur
    - Inventaire après décès: Roger, Etienne-Nicolas-Marie. Vins (marchand de). Godot de-Mauroy (rue), n° 2., 20 août 1832
      Acte passé par-devant un notaire substituant:
      Me Cotelle.
      inventaire après décès; Godot-de-Mauroy (rue); Roger, Etienne-Nicolas-Marie; commerçant
    - Inventaire après décès: Richard, Marie-Françoise-Michelle. Cecile, Edme-P. (épouse). fumiste., 20 août 1832
      inventaire après décès; Richard, Marie-Françoise-Michelle; Cecile, Edme-P.; ramoneur
    - Inventaire après décès: Legros, Philippe. herboriste. Marmousets (rue des), n° 18., 5 septembre 1832
      inventaire après décès; Marmousets (rue des); Legros, Philippe; herboriste
    - Inventaire après décès: Beaufils, Alexis. Fossés-du-Temple (rue des), n° 20., 6 septembre 1832
      inventaire après décès; Fossés-du-Temple (rue des); Beaufils, Alexis
    - Inventaire après décès: Beaufils, Martial. huissier. Faubourg-Saint-Martin (rue du), n° 38., 7 septembre 1832
      inventaire après décès; Faubourg-Saint-Martin (rue du); Beaufils, Martial; huissier
    - Inventaire après décès: Larcher, Jeanne-Marie. Delmond, Jean (veuve). Saint-Dominique-Saint-Germain (rue), n° 38., 20 septembre 1832
      inventaire après décès; Saint-Dominique-Saint-Germain (rue); Larcher, Jeanne-Marie; Delmond, Jean
    - Inventaire après décès: Hugues, Jean-Pierre. Sentier (rue du), n° 22., 1er octobre 1832
      inventaire après décès; Sentier (rue du); Hugues, Jean-Pierre
    - Inventaire après décès: Cadet Devaux, Louis-Benjamin. conseiller du roi municipalité d'Alger. Alger (Algérie). Four-Saint-Germain (rue du), n° 67., 11 octobre 1832
      inventaire après décès; Alger (Algérie); Four-Saint-Germain (rue du); Cadet Devaux, Louis-Benjamin
    - Inventaire après décès: Lescaillet, Marie-Sophie., 20 octobre 1832
      inventaire après décès; Lescaillet, Marie-Sophie
    - Inventaire après décès: Bastide, François. fiacre (loueur de). villa Poissonnière, La Chapelle., 31 octobre 1832
      inventaire après décès; La Chapelle (ancienne commune); Poissonnière (villa); Bastide, François
    - Inventaire après décès: Dulac, Marie-Barbe. Lefève, Jacques-Joseph (veuve)., 7 novembre 1832
      inventaire après décès; Dulac, Marie-Barbe; Lefève, Jacques-Joseph
    - Inventaire après décès: Orzali, Jean-Baptiste-Bernard. commerçant. Odéon (rue de l'), n° 22., 8 décembre 1832
      inventaire après décès; Odéon (rue de l'); Orzali, Jean-Baptiste-Bernard; commerçant
    - Inventaire après décès: Blin, Etienne. militaire., 31 décembre 1832 - 1832
      inventaire après décès; Blin, Etienne; militaire
    - Inventaire après décès: Brunel, Jacques-Benjamin-Raphaël., 3 janvier 1833
      inventaire après décès; Brunel, Jacques-Benjamin-Raphaël
    - Inventaire après décès: Durey, Jeanne-Catherine. Subercaze dit Hourcade, Jean (épouse)., 24 janvier 1833
      inventaire après décès; Durey, Jeanne-Catherine; Subercaze dit Hourcade, Jean
    - Inventaire après décès: Marescaux, Edouard-Joseph., 5 mars 1833
      inventaire après décès; Marescaux, Edouard-Joseph
    - Inventaire après décès: Prier, Marie. Rondeau, Jean-Baptiste (veuve); Salignac, François (veuve). Belleville., 19 mars 1833
      inventaire après décès; Belleville (ancienne commune); Prier, Marie; Rondeau, Jean-Baptiste; Salignac, François
    - Inventaire après décès: Heurtebise, Nicolas-Alexandre., 1er avril 1833
      inventaire après décès; Heurtebise, Nicolas-Alexandre
    - Inventaire après décès: Boutet, Marie-Adélaïde., 23 avril 1833
      inventaire après décès; Boutet, Marie-Adélaïde
    - Inventaire après décès: Berthier, Jean-François. Faubourg-du-Roule (rue du), n° 32., 2 mai 1833
      inventaire après décès; Faubourg-du-Roule (rue du); Berthier, Jean-François
    - Inventaire après décès: Guerin, Anne-Geneviève. Leroi, François (veuve). Temple (rotonde du), n° 42., 6 mai 1833
      20 août 1844, liquidation de la succession, RE/XXX/23.
      inventaire après décès; Rotonde-du-Temple (place de la); Guerin, Anne-Geneviève; Leroi, François
    - Inventaire après décès: Gauthier, Catherine. Clément, Joseph (veuve). Ecuries-d'Artois (rue des), n° 6., 3 juin 1833
      inventaire après décès; Ecuries-d'Artois (rue des); Gauthier, Catherine; Clément, Joseph
    - Inventaire après décès: Launay, Pierre. Croix (rue de la), n° 6., 8 juin 1833
      inventaire après décès; Croix (rue de la); Launay, Pierre
    - Inventaire après décès: Blot, Françoise-Adélaïde. Desache, Benoît-Aristide (épouse). Saint-Martin (rue), n° 311., 14 juin 1833
      inventaire après décès; Saint-Martin (rue); Blot, Françoise-Adélaïde; Desache, Benoît-Aristide
    - Inventaire après décès: Verlet, Marie-Thérèse. Cochu, Théophile (épouse). Cléry (rue de), n° 57., 25 juin 1833
      inventaire après décès; Cléry (rue de); Verlet, Marie-Thérèse; Cochu, Théophile
    - Inventaire après décès: Castan, Pierre-Jean-Joseph-Manuel-François de Paule. Bouloi (rue du), n° 4., 17 juillet 1833
      inventaire après décès; Bouloi (rue du); Castan, Pierre-Jean-Joseph-Manuel-François de Paule
    - Inventaire après décès: Confoury, Marie-Antoinette. Quesnot, Joseph-Aimé (veuve). Vaucanson (rue), n° 1., 1er août 1833
      inventaire après décès; Vaucanson (rue); Confoury, Marie-Antoinette; Quesnot, Joseph-Aimé
    - Inventaire après décès: Sticks, Bertrand-Jean-Charles., 9 août 1833
      inventaire après décès; Sticks, Bertrand-Jean-Charles
    - Inventaire après décès: Drouet, Jacques-Bernard. Jarente (rue de), n° 8., 5 octobre 1833
      inventaire après décès; Jarente (rue de); Drouet, Jacques-Bernard
    - Inventaire après décès: Courtry, Pierre-Joseph., 22 novembre 1833
      inventaire après décès; Courtry, Pierre-Joseph
    - Inventaire après décès: Dhellias, Jean., 26 novembre 1833
      inventaire après décès; Dhellias, Jean
    - Inventaire après décès: Leclerc, Edmée-Marguerite-Victoire. Van Bever, Jean-Baptiste (veuve)., 21 décembre 1833
      inventaire après décès; Leclerc, Edmée-Marguerite-Victoire; Van Bever, Jean-Baptiste
    - Inventaire après décès: Souty, Marc-Eloi-Ducroc. colon à Saint-Domingue (ancien). Saint-Domingue., 21 décembre 1833
      inventaire après décès; Hispaniola (île); Souty, Marc-Eloi-Ducroc
    - Inventaire après décès: Chevallier, Claire. Ablin, Nicolas (veuve). Dragon (rue du), n° 40., 30 décembre 1833
      inventaire après décès; Dragon (rue du); Chevallier, Claire; Ablin, Nicolas
    - Inventaire après décès: Barotte, Robert. Bondy (rue de), n° 15., 6 janvier 1834
      inventaire après décès; Bondy (rue de); Barotte, Robert
    - Inventaire après décès: Rambac, Salomon. Saint-Denis (boulevard), n° 19., 7 janvier 1834
      inventaire après décès; Saint-Denis (boulevard); Rambac, Salomon
    - Inventaire après absence: Predriel, Victor. Attaché à l'expédition de Russie en 1812., 24 janvier 1834
      inventaire; Russie; Predriel, Victor
    - Inventaire après décès: Duchemin, Dominique-Jean. Vendôme (rue de), n° 4. Décédé le 22 janvier 1834., 28 janvier 1834
      inventaire après décès; Vendôme (rue de); Duchemin, Dominique-Jean
    - Inventaire après décès: Brillet, Marie-Elisabeth-Mélanie. Bullot, Joseph-Louis (épouse). Filles-du-Calvaire (rue des), n° 23., 6 février 1834
      inventaire après décès; Filles-du-Calvaire (rue des); Brillet, Marie-Elisabeth-Mélanie; Bullot, Joseph-Louis
    - Inventaire après décès: Desmarets, Hyacinthe-Héloïse. Fischer, Lambert (épouse). Faubourg-Saint-Martin (rue du), n° 131., 17 février 1834
      inventaire après décès; Faubourg-Saint-Martin (rue du); Desmarets, Hyacinthe-Héloïse; Fischer, Lambert
    - Inventaire après décès: Guyot, Eugénie-Marie. Chivot, Jean-Baptiste-Alexis (épouse). Ménilmontant (rue de), n° 32, Belleville., 1er mars 1834
      inventaire après décès; Belleville (ancienne commune); Ménilmontant (rue de); Guyot, Eugénie-Marie; Chivot, Jean-Baptiste-Alexis
    - Inventaire après décès: Audouin, Marie-Augustine. Montmartre (boulevard), n° 8., 8 mars 1834
      inventaire après décès; Montmartre (boulevard); Audouin, Marie-Augustine
    - Inventaire après décès: Douesnel, François-Marie., 28 mars 1834
      inventaire après décès; Douesnel, François-Marie
    - Inventaire après décès: Piat, Pierre-Charles. Palais-Royal, galerie de Pierre, n° 88., 5 avril 1834
      inventaire après décès; Palais Royal; Piat, Pierre-Charles
    - Inventaire après décès: Tarin, Anne-Joséphine. Desval, Barbe-Emmanuel (épouse)., 10 avril 1834
      inventaire après décès; Tarin, Anne-Joséphine; Desval, Barbe-Emmanuel
    - Inventaire après décès: Savoyen, Pierre-Joseph. Filles-Saint-Thomas (rue des), n° 23., 17 avril 1834
      inventaire après décès; Filles-Saint-Thomas (rue des); Savoyen, Pierre-Joseph
    - Inventaire après décès: Moreau, Denis-Victor. Chantilly (Oise)., 29 avril 1834
      inventaire après décès; Chantilly (Oise); Moreau, Denis-Victor
    - Inventaire après décès: Danguilcourt, Marie-Thérèse. Lardenois, Grégoire (épouse)., 19 juillet 1834
      inventaire après décès; Danguilcourt, Marie-Thérèse; Lardenois, Grégoire
    - Inventaire après décès: Choron, Pierre-Désiré. Nollet (rue), n° 4., 26 août 1834
      inventaire après décès; Nollet (rue); Choron, Pierre-Désiré
    - Inventaire après décès: Boue, Marie-Marthe-Aimée. Denis, Jean-Nicolas (épouse). Faubourg-Saint-Martin (rue du), n° 176., 25 septembre 1834
      inventaire après décès; Faubourg-Saint-Martin (rue du); Boue, Marie-Marthe-Aimée; Denis, Jean-Nicolas
    - Inventaire après décès: Boil, Pierre-Charles. Vieux-Augustins (rue des), n° 18., 16 octobre 1834
      inventaire après décès; Vieux-Augustins (rue des); Boil, Pierre-Charles
    - Inventaire après décès: Chat, Claude-Edme. Faubourg-Saint-Denis (rue du), n° 105., 18 octobre 1834
      inventaire après décès; Faubourg-Saint-Denis (rue du); Chat, Claude-Edme
    - Inventaire après décès: Chartre, Marguerite-Antoinette. Stanislas Dangerville Boulanger (épouse). Sainte-Avoie (rue), n° 36., 22 octobre 1834
      inventaire après décès; Sainte-Avoie (rue); Chartre, Marguerite-Antoinette; Dangerville Boulanger, Stanislas
  - Répertoire. 1834, 26 octobre - 1839, 4 novembre, 26 octobre 1834 - 4 novembre 1839; MC/RE/XXXIII/18
    - Inventaire après décès: Plumaugat, Anne-Emilie. Chevallier, Jean-Clément-Victor (épouse). Couronnes (rue des), n° 3, Belleville., 12 novembre 1834
      MC/RE/XXXIII/18
      inventaire après décès; Belleville (ancienne commune); Couronnes (rue des); Plumaugat, Anne-Emilie; Chevallier, Jean-Clément-Victor
    - Inventaire après décès: Français, Pierre. rentier. Mégisserie (quai de la), n° 54., 21 novembre 1834
      inventaire après décès; Mégisserie (quai de la); Français, Pierre
    - Inventaire après décès: Ladrierre, Catherine. Berthoud, Jules-Eugène-Louis (veuve). Seine (rue de), n° 85, Saint-Germain., 2 décembre 1834
      inventaire après décès; Seine (rue de); Ladrierre, Catherine; Berthoud, Jules-Eugène-Louis
    - Inventaire après décès: Frager, Nicolas-Joseph. Verrerie (rue de la), n° 60., 4 décembre 1834
      inventaire après décès; Verrerie (rue de la); Frager, Nicolas-Joseph
    - Inventaire après décès: Boul, Julien-Jean. Verrerie (rue de la), n° 30., 30 décembre 1834
      inventaire après décès; Verrerie (rue de la); Boul, Julien-Jean
    - Inventaire après décès: Lambert, Denis-Barthélemy. Vieille-du-Temple (rue), n° 29., 5 janvier 1835
      inventaire après décès; Vieille-du-Temple (rue); Lambert, Denis-Barthélemy
    - Projet de société pour la publication d'un ouvrage intitulé La Méditerranée et ses côtes présenté par Alexandre Dumas, passage Saulnier, n° 12, et André Drouot de Charlieu, faubourg Poissonnière, n° 101., 12 janvier 1835
      Actes signalés par Thierry Boudignon, 2003-2012 (base de données migrée: voir contexte dans le Plan d’orientation général - Notaires de Paris, guides thématiques du Minutier).
      Date de révision: 2010
      Date de création de la notice: 2005
      acte de société; Faubourg-Poissonnière (rue du); Saulnier (rue); Drouot de Charlieu, André; Dumas, Alexandre; écrivain
    - Inventaire après décès: Laurent, Pierre-Emmanuel. Faubourg-Saint-Martin (rue du), n° 93., 9 février 1835
      inventaire après décès; Faubourg-Saint-Martin (rue du); Laurent, Pierre-Emmanuel
    - Inventaire après décès: Hougardy, Catherine-Louise. Roville, Alexandre-Nicolas (veuve)., 14 février 1835
      inventaire après décès; Hougardy, Catherine-Louise; Roville, Alexandre-Nicolas
    - Inventaire après décès: Bachellez, Louis-François-Quentin. Neuve-Guillemin (rue), n° 26., 17 février 1835
      inventaire après décès; Neuve-Guillemin (rue); Bachellez, Louis-François-Quentin
    - Inventaire après décès: Yvon, Anne-Perrine. Chardon, Charles (veuve). et de Jean François Chardon., 4 mars 1835
      inventaire après décès; Yvon, Anne-Perrine; Chardon, Charles; Chardon, Jean-François
    - Inventaire après décès: Marminia, Prosper-Martial. Marais-du-Temple (rue des), n° 13., 17 mars 1835
      inventaire après décès; Marais-du-Temple (rue des); Marminia, Prosper-Martial
    - Inventaire après décès: Leclerc, Hyacinthe. Saint-Denis (boulevard), n° 10., 6 avril 1835
      inventaire après décès; Saint-Denis (boulevard); Leclerc, Hyacinthe
    - Inventaire après décès: Langlois, Jean-Philippe. Faubourg-Saint-Denis (rue du), n° 16., 6 avril 1835
      inventaire après décès; Faubourg-Saint-Denis (rue du); Langlois, Jean-Philippe
    - Inventaire après décès: Montillot, Morin. Saint-Mandé., 10 avril 1835
      inventaire après décès; Saint-Mandé (Val-de-Marne); Montillot, Morin
    - Inventaire après décès: Liroux, Jeanne-Marie-Joséphine. Gillet, Alexandre-Henri (épouse). Fontaine-au-Roi (rue de la), n° 13., 21 mai 1835
      inventaire après décès; Fontaine-au-Roi (rue de la); Liroux, Jeanne-Marie-Joséphine; Gillet, Alexandre-Henri
    - Inventaire après décès: Choplin, Jean-Denis. Fer-à-Moulin (rue du), n° 26., 30 mai 1835
      inventaire après décès; Fer-à-Moulin (rue du); Choplin, Jean-Denis
    - Inventaire après décès: Hodans, Jean-Baptiste-Michel. Faubourg-Saint-Antoine (rue du), n° 101., 12 juin 1835
      inventaire après décès; Faubourg-Saint-Antoine (rue du); Hodans, Jean-Baptiste-Michel
    - Inventaire après décès: Hubert, Jean-François-Marie., 22 juin 1835
      inventaire après décès; Hubert, Jean-François-Marie
    - Inventaire après décès: Cullot, Claude-Antoine. Grange-aux-Belles (rue), n° 4., 2 juillet 1835
      inventaire après décès; Grange-aux-Belles (rue de la); Cullot, Claude-Antoine
    - Inventaire après décès: Brocard, Didier. Bagnard, Martin (veuve). Neuve-Ménilmontant (rue), n° 16., 20 juillet 1835
      inventaire après décès; Neuve-de-Ménilmontant (rue); Brocard, Didier; Bagnard, Martin
    - Inventaire après décès: Dulac, Geneviève-Marie. Zimmermann, Paul (épouse). Brady (passage), n° 16., 19 août 1835
      inventaire après décès; Brady (passage); Dulac, Geneviève-Marie; Zimmermann, Paul
    - Inventaire après décès: Berger, Charles-Félix. Saint-Martin (rue), n° 120., 19 août 1835
      inventaire après décès; Saint-Martin (rue); Berger, Charles-Félix
    - Inventaire après décès: Santonna, Marie-Louise. Beaurain, Eustache-Alexandre-Amarillis (épouse). Saint-Denis (rue), n° 40., 25 août 1835
      inventaire après décès; Saint-Denis (rue); Santonna, Marie-Louise; Beaurain, Eustache-Alexandre-Amarillis
    - Inventaire après décès: Moublet, Dominique., 28 août 1835
      inventaire après décès; Moublet, Dominique
    - Inventaire après décès: Lude, Jean-Charles. Argenteuil (rue d'), n° 8., 9 septembre 1835
      inventaire après décès; Argenteuil (rue d'); Lude, Jean-Charles
    - Inventaire après décès: Ador, Jean-Jacques. acide sulfurique (fabricant d'). Issy, grande route de Vaugirard, n° 16., 6 octobre 1835
      inventaire après décès; Vaugirard (rue de); Ador, Jean-Jacques
    - Inventaire après décès: Naigeon, Jean-Baptiste. Arcis (rue des), n° 9., 12 octobre 1835
      inventaire après décès; Arcis (rue des); Naigeon, Jean-Baptiste
    - Inventaire après décès: Cornu, Marie-Anne. Fleury, Charles (veuve). Bondy (rue de), n° 70., 17 octobre 1835
      inventaire après décès; Bondy (rue de); Cornu, Marie-Anne; Fleury, Charles
    - Inventaire après décès: Fuzon, Louis-Joseph. Fontaine-au-Roi (rue de la), n° 37., 12 novembre 1835
      inventaire après décès; Fontaine-au-Roi (rue de la); Fuzon, Louis-Joseph
    - Inventaire après décès: Dansa, Jeanne. Faubourg-Saint-Martin (rue du), n° 131., 11 décembre 1835
      inventaire après décès; Faubourg-Saint-Martin (rue du); Dansa, Jeanne
    - Inventaire après décès: Osouf, François. Vaugirard (rue de), n° 123., 11 décembre 1835
      inventaire après décès; Vaugirard (rue de); Osouf, François
    - Inventaire après décès: Travot, Jean-Pierre-Baron. Général. Ollivier (rue), n° 8, Saint-Georges., 13 janvier 1836
      inventaire après décès; Ollivier (rue); Travot, Jean-Pierre-Baron; officier général
    - Inventaire après décès: Bodasse, Marie-Geneviève. Thieble, Adrien-Quentin (veuve); Follic, Pierre-A. (épouse divorcée)., 18 janvier 1836
      inventaire après décès; Bodasse, Marie-Geneviève; Thieble, Adrien-Quentin; Follic, Pierre-A.
    - Inventaire après décès: Lefèvre, Antoine-François. Trinité (enclos de la), n° 8., 21 janvier 1836
      inventaire après décès; Lefèvre, Antoine François
    - Inventaire après décès: Flan, Françoise-Marguerite. Chevalier, Georges-Alphonse (épouse). Faubourg-Saint-Denis (rue du), n° 86., 25 janvier 1836
      inventaire après décès; Faubourg-Saint-Denis (rue du); Flan, Françoise-Marguerite; Chevalier, Georges-Alphonse
    - Inventaire après décès: Rémond, Gérard. Vieille-du-Temple (rue), n° 133., 30 janvier 1836
      inventaire après décès; Vieille-du-Temple (rue); Rémond, Gérard
    - Inventaire après décès: Sellier, Jean-Baptiste. Beauregard (rue), n° 27., 6 février 1836
      inventaire après décès; Beauregard (rue); Sellier, Jean-Baptiste
    - Inventaire après décès: Zangerer, Joseph. Faubourg-Saint-Denis (rue du), n° 158., 8 février 1836
      inventaire après décès; Faubourg-Saint-Denis (rue du); Zangerer, Joseph
    - Inventaire après décès: Jourdain, Antoinette-Aglaé. Talon, Nicolas (épouse). Meslay (rue), n° 46., 4 mars 1836
      inventaire après décès; Meslay (rue); Jourdain, Antoinette-Aglaé; Talon, Nicolas
    - Inventaire après décès: Chevrel, Jean-Louis. Mondétour (rue), n° 33., 4 mars 1836
      inventaire après décès; Mondétour (rue); Chevrel, Jean-Louis
    - Inventaire après décès de Jacques-Marie-Thimothée-Joachim-François A. de La Grossetière. Avrille (Vendée)., 8 mars 1836
      inventaire après décès; La Grossetière, Jacques-Marie-Thimothée-Joachim-François-A. de
    - Inventaire après décès: Aumont, Clémence. Ramond de Lacroisette, Paul-Alexis (épouse). Université (rue de l'), n° 116., 10 mars 1836
      inventaire après décès; Université (rue de l'); Aumont, Clémence; Ramond de Lacroisette, Paul-Alexis
    - Inventaire après décès: Cottin, Jean-Baptiste. Hôpital-Saint-Louis (rue de l'), n° 13., 15 mars 1836
      inventaire après décès; Hôpital-Saint-Louis (rue de l'); Cottin, Jean-Baptiste
    - Inventaire après décès: Trameaux, Claude. et de Marie Madeleine Pépin son épouse., 17 mars 1836
      inventaire après décès; Trameaux, Claude; Pépin, Marie-Madeleine
    - Inventaire après décès: Arnoult, Antoinette-Virginie. Gontié, Michel-André (épouse). Chemin de-Pantin (rue du), n° 2., 22 mars 1836
      inventaire après décès; Chemin-de-Pantin (rue du); Arnoult, Antoinette-Virginie; Gontié, Michel-André
    - Inventaire après décès: Leclerc, Michel. Meslay (rue), n° 53., 24 mars 1836
      inventaire après décès; Meslay (rue); Leclerc, Michel
    - Inventaire après décès de Louis-Charles-Victoire-Aurelle Raoux de Raousset-Boulbon., 31 mars 1836
      inventaire après décès; Raoux de Raousset-Boulbon, Louis-Charles-Victoire-Aurelle
    - Inventaire après décès: Saintard, Hippolyte-Félicité. Goyon, Joseph-Gabriel (épouse). Saint-Martin (rue), n° 173., 12 avril 1836
      inventaire après décès; Saint-Martin (rue); Saintard, Hippolyte-Félicité; Goyon, Joseph-Gabriel
    - Inventaire après décès: Mervesen, Aimée-Augustine. Crochery, Placide-François-Joseph (épouse)., 13 avril 1836
      inventaire après décès; Mervesen, Aimée-Augustine; Crochery, Placide-François-Joseph
    - Inventaire après décès: Stang, Jean. Faubourg-Saint-Martin (rue du), n° 124., 13 avril 1836
      inventaire après décès; Faubourg-Saint-Martin (rue du); Stang, Jean
    - Inventaire après décès: Petit-Mangin, Jean., 20 avril 1836
      inventaire après décès; Petit-Mangin, Jean
    - Inventaire après décès: Bergault, Marie-Thérèse-Joséphine. Caire (passage du), n° 114., 25 avril 1836
      inventaire après décès; Caire (passage du); Bergault, Marie-Thérèse-Joséphine
    - Inventaire après décès: Guillard, Anne-Julie-Joséphine. Fuzon, Louis-Joseph (veuve). Copeau (rue), n° 20., 25 avril 1836
      inventaire après décès; Copeau (rue); Guillard, Anne-Julie-Joséphine; Fuzon, Louis-Joseph
    - Inventaire après décès: Comperot, Albertine-Henriette. Maisonneuve, Aimé-Jean-Adolphe (épouse). Phélipeaux (rue), n° 36., 14 mai 1836
      inventaire après décès; Phélipeaux (rue); Comperot, Albertine-Henriette; Maisonneuve, Aimé-Jean-Adolphe
    - Inventaire après décès: Perron, Ambroise. Saint-Louis (impasse), n° 22., 24 mai 1836
      inventaire après décès; Saint-Louis-au-Louvre (cul-de-sac); Perron, Ambroise
    - Inventaire après décès: Fleury, Adrien-Jean-Nicolas-Pierre. Guadeloupe., 27 juin 1836
      21 décembre 1809, notoriété en brevet constatant l'absence de Adrien Jean Nicolas Pierre Fleury ayant demeuré rue Saint-Etienne, n° 5, RE/XLV/12
      inventaire après décès; Guadeloupe (département); Saint-Etienne (rue); Fleury, Adrien-Jean-Nicolas-Pierre
    - Inventaire après décès: Rey, Joseph. Montmorency (rue de), n° 33., 6 juillet 1836
      inventaire après décès; Montmorency (rue de); Rey, Joseph
    - Inventaire après décès: Richard, Sophie-Françoise. Gontard, Nicolas (épouse). Gravilliers (rue des), n° 39., 14 juillet 1836
      inventaire après décès; Gravilliers (rue des); Richard, Sophie-Françoise; Gontard, Nicolas
    - Inventaire après décès: Vivand, Joseph. Dupetit-Thouars (rue), n° 23., 19 juillet 1836
      inventaire après décès; Dupetit-Thouars (rue); Vivand, Joseph
    - Inventaire après décès: Darmaing, Pierre-Jérôme-Achille. Provence (rue de), n° 63., 10 août 1836
      inventaire après décès; Provence (rue de); Darmaing, Pierre-Jérôme-Achille
    - Inventaire après décès: Martelloy, Marie-Catherine. Chevalier, Jean (veuve). Bourgogne (rue de), n° 33., 17 août 1836